【裁判字號】    89,交訴,153
【裁判日期】    891108
【裁判案由】    公共危險
【裁判全文】
臺灣臺中地方法院刑事判決                        八十九年度交訴字第一五三號
    公  訴  人  臺灣台中地方法院檢察署檢察官
    被      告  甲○○
右列被告因公共危險案件，經檢察官提起公訴 (八十九年度偵字第一二九六二號)，
本院判決如左：
    主  文
甲○○駕駛動力交通工具肇事，致人傷害而逃逸，處有期徒刑陸月。緩刑年。
    事  實
一、甲○○於民國八十九年五月十日凌晨零時二十分許，駕駛車牌號碼R９－０一九
    號自小客車，沿沿台中市○○路○段往山西路方向行駛，行經文心路四段一七二
    號，因疏未注意車前狀況，致追撞同向前方由乙○○騎乘之車號ＴＭＭ－二二０
    號機車，使乙○○背部、左腳踝多處挫傷、右手肘、雙膝部多處擦傷等傷害（過
    失傷害部分業據撤回告訴，另為不起訴處分）。詎甲○○肇事後未下車查看即另
    行起意駕車逃逸，嗣經警依遺留現場之自小客車車牌、風扇塑板等物，循線查獲
    通知到案。
二、案經乙○○訴請台灣台中地方法院檢察署檢察官偵查起訴。
    理  由
一、訊據被告甲○○固對於在右揭時、地駕車肇事致機車騎士乙○○受傷之事實坦承
    不諱，惟否認有何肇事逃逸犯行，辯稱當時伊有下車，但見該機車騎士很凶，即
    駛離現場，於車禍發生後雖未報案，但曾將車子開至第五分局，詢問有無人報案
    ，警員稱沒有，我就離開，再回到現場已無人云云。經查，被告駕車肇事致人受
    傷一節，業據乙○○指述歷歷，並有道路交通事故調查表、現場照片、診斷證明
    書等件附卷可稽。次查，被告肇事後，曾搖下車窗，但仍慢慢行駛，雖與機車騎
    士乙○○目視，惟經乙○○招手下車處理，被告反倒車加速逃離現場，是路人報
    案由救護車送醫等情，亦據乙○○於警、偵訊證稱明確在卷。復查，被告經警查
    獲通知到案時，於警訊自承肇事後離開現場，因怕事不敢向警方自首；於本院審
    理時亦坦承並未報案即離去等語，是被告辯稱因騎士很凶而駛離現場並非逃逸云
    云，顯係卸責之詞，諉無足採。被告於肇事後知機車騎士受傷，仍未報警而駛離
    現場，並經警循線查獲到案說明，其逃逸犯行洵堪認定。
二、核被告所為，係犯刑法第一百八十五條之四肇事逃逸罪。爰審酌被告肇事致被害
    人受傷之過失程度、被害人所受之傷害、及肇事後畏罪逃逸、已與被害人達成和
    解（參卷附調解書一份）及犯後態度良好等一切情狀，量處如主文所示之刑。末
    查，被告前未曾受有期徒刑以上刑之宣告，有台灣台中地方法院檢察署刑案資料
    查註紀錄表附於偵查卷可按，其因一時失慮而畏罪逃逸，致罹刑典，事後已與告
    訴人和解賠償損害，經此刑之宣告後，應知戒慎而無再犯之虞，本院因認其所宣
    告之刑以暫不執行為適當，併予宣告緩刑三年，用啟自新。
據上論斷，應依刑事訴訟法第二百九十九條第一項前段，刑法第一百八十五條之
四、第七十四條第一款，判決如主文。
中      華      民      國    八十九    年      十一    月      八      日
                                   台灣台中地方法院交通法庭
                                       法  官    陳  淑  芳
中      華      民      國    八十九    年      十一    月      十      日
                                              書記官
本件證明與原本無異
刑法第一百八十五條之四：駕駛動力交通工具肇事，致人死傷而逃逸者，處六月以上
五年以下有期徒刑。


司法院資訊處製作；財團法人民間司法改革基金會備份。
